【裁判字號】    98,審易,2444
【裁判日期】    981030
【裁判案由】    恐嚇取財等
【裁判全文】
臺灣高雄地方法院刑事判決            98年度審易字第2444號
公  訴  人  臺灣高雄地方法院檢察署檢察官
被      告  丙○○
                    （另案在臺灣高雄第二監獄執行中）
上列被告因恐嚇取財等案件，經檢察官提起公訴（97年度偵字第
25748 號），嗣因被告就被訴事實為有罪之陳述，本院依簡式審
判程序審理，判決如下：
    主  文
丙○○犯攜帶兇器竊盜罪，累犯，處有期徒刑捌月。又犯恐嚇取
財未遂罪，累犯，處有期徒刑陸月。應執行有期徒刑壹年。
    事  實
一、丙○○前因施用毒品案件，經臺灣高等法院高雄分院以94年
    度上訴字第1273號分別判處有期徒刑1年、7月，應執行有期
    徒刑1年4月確定，於民國96年3 月31日縮短刑期執行完畢。
    詎猶不知悔改，意圖為自己不法之所有，於97年9 月2 日下
    午4 時許，在高雄縣橋頭鄉○○路旁空地處，持客觀上足以
    對人之生命、身體構成威脅，可供兇器使用之磨扁T 字型螺
    絲起子1 支（未扣案），竊取乙○○所有車牌號碼VK-855號
    自用大貨車（價值約新臺幣《下同》26,000元）得手後，駛
    往高雄縣橋頭鄉○○村里○○路139 號旁藏放。丙○○在車
    內取得乙○○之聯絡電話後，另意圖為自己不法所有，基於
    恐嚇取財之犯意，自翌日中午12時許起，陸續撥打高雄縣橋
    頭鄉○○路旁之公用電話向乙○○恫稱：需交付款項，以贖
    回遭竊車輛等語，致乙○○唯恐無法尋回上開失竊車輛而心
    生畏懼，雙方經討價還價後，議定贖款為7,000 元，乙○○
    遂依丙○○之指示，將7,000 元現金置入紅包袋包中，並放
    置在上述失車地點旁之大木材下，丙○○再以因遭通緝中無
    法出面向友人拿取借款為由，指示不知情之兒子劉安琪（另
    經臺灣高雄地方法院檢察署檢察官為不起訴處分）前往約定
    地點收取款項。嗣於翌日下午5 時10分許，在橋頭鄉○○鄉
    ○○村○○路156 號前之公共電話亭，經在旁守候之乙○○
    發現劉安琪行跡可疑而報警處理，致丙○○未能勒取贖款得
    逞；復於翌日下午5 時20分許，在高雄縣橋頭鄉○○路與神
    農巷口，為警循線查獲丙○○，並扣得上開自用大貨車1 部
    （已發還乙○○）。
二、案經乙○○訴由高雄縣政府警察局岡山分局報告臺灣高雄地
    方法院檢察署檢察官偵查起訴。
    理  由
一、本件被告丙○○所犯之罪，為死刑、無期徒刑、最輕本刑為
    3 年以上有期徒刑以外之罪，其於準備程序進行中，就被訴
    事實為有罪之陳述，經本院告知簡式審判程序之旨，並聽取
    檢察官及被告之意見後，裁定進行簡式審判程序。
二、上揭犯罪事實業據被告於本院審理時坦承不諱，核與證人劉
    安琪、乙○○於警詢、偵訊證述內容相符，復有高雄縣政府
    警察局岡山分局扣押筆錄暨扣押物品目錄表及高雄縣政府警
    察局車輛尋獲電腦輸入單、贓物認領保管單之影本各1 紙在
    卷可稽，足認被告之自白與事實相符，應堪置信。本件事證
    明確，被告犯行均堪認定。
三、按刑法第321 條第1 項第3 款之攜帶兇器竊盜罪，係以行為
    人攜帶兇器竊盜為其加重條件，此所謂兇器，其種類並無限
    制，凡客觀上足對人之生命、身體、安全構成威脅，具有危
    險性之兇器均屬之，且祇須行竊時攜帶此種具有危險性之兇
    器為已足，並不以攜帶之初有行兇之意圖為必要（最高法院
    79年臺上字第5253號判例意旨參照）。本件被告行竊時所攜
    帶之磨扁T 字型螺絲起子1 支，雖未扣案，然既得以用於偷
    竊車輛，應屬質地堅硬之物，客觀上為足以殺傷人生命、身
    體之器械，顯為具有危險性之兇器。又按刑法上之恐嚇取財
    罪，其既遂、未遂之區別，以使人交付之所有物有無交付，
    即犯人是否得財為標準，如已實行恐嚇尚未得財，即被捕獲
    ，自係著手於犯罪之實行而不遂，應論以恐嚇未遂之罪，最
    高法院22年非字第112 號判例著有明文。故核被告上開所為
    ，分別係犯刑法第321 條第1 項第3 款之攜帶兇器竊盜罪、
    同法第346 條第3 項、第1 項恐嚇取財未遂罪。被告有如前
    開犯罪科刑及執行紀錄，此有臺灣高等法院被告前案紀錄表
    1 份在卷可稽，其前受徒刑之執行完畢後，5 年以內分別故
    意再犯本件有期徒刑以上之罪，均為累犯，應依刑法第47條
    第1 項規定，各加重其刑。被告已著手於恐嚇取財犯行之實
    行，後因乙○○報警最終未能達成取財之目的而不遂，為未
    遂犯，爰依刑法第25條第2 項規定，減輕其刑，並依法先加
    後減之。爰審酌被告未思循正當工作以謀資費，竟竊取他人
    財物，價值觀念偏差，應予導正，且以恐嚇手段使乙○○心
    生畏懼，所為均有不該，惟念所竊車輛價值2 萬餘元，且已
    發還乙○○，有附卷之贓物認領保管單1 紙可參，犯罪損害
    有所降低，其事後坦承犯行，犯後態度尚可及其犯罪之動機
    、目的、手段等一切情狀，分別量處如主文所示之刑並定應
    執行之刑。
據上論斷，應依刑事訴訟法第273 之1 第1 項、第299 條第1 項
前段，刑法第321 條第1 項第3 款、第346 條第3 項、第1 項、
第47條第1 項、第25條第2 項、第51條第5 款，刑法施行法第1
條之1 ，判決如主文。
本案經檢察官甲○○到庭執行職務。
中    華    民    國    98    年    10    月    30    日
                  刑事第十庭    法  官  顏銀秋
以上正本證明與原本無異。
如不服本判決應於收受本判決後10日內向本院提出上訴書狀，並
應敘述具體理由，如未敘述上訴理由者，應於上訴期間屆滿後20
日內補提理由書狀於本院（均須按他造當事人之人數附繕本）「
切勿逕送上級法院」。
中    華    民    國    98    年    10    月    30    日
                                書記官  林豐富
附錄論罪科刑法條：
刑法第321條（加重竊盜罪）
犯竊盜罪而有左列情形之一者，處6 月以上、5 年以下有期徒刑
：
一、於夜間侵入住宅或有人居住之建築物、船艦或隱匿其內而犯
    之者。
二、毀越門扇、牆垣或其他安全設備而犯之者。
三、攜帶兇器而犯之者。
四、結夥三人以上而犯之者。
五、乘火災、水災或其他災害之際而犯之者。
六、在車站或埠頭而犯之者。
前項之未遂犯罰之。
刑法第346條（恐嚇取財罪）
意圖為自己或第三人不法之所有，以恐嚇使人將本人或第三人之
物交付者，處6 月以上5 年以下有期徒刑，得併科1 千元以下罰
金。
以前項方法得財產上不法之利益，或使第三人得之者，亦同。前
二項之未遂犯罰之。


司法院資訊處製作；財團法人民間司法改革基金會備份。
